臺灣臺南地方法院臺南簡易庭民事判決
110年度南簡字第173號
原      告  邱煜雯
訴訟代理人  林金宗  律師
被      告  郭福健
訴訟代理人  郭旭倩
            郭旭芳
上列當事人間請求侵權行為損害賠償事件，原告於刑事訴訟程序
（109年度交易字第609號）提起刑事附帶民事訴訟（109年度交
附民字第183號），經本院刑事庭移送前來，本院於民國111年2
月22日言詞辯論終結，判決如下：
    主  文
被告應給付原告新臺幣壹拾壹萬零捌佰參拾壹元，及其中新臺幣
壹拾萬零玖元，自民國一百零九年八月十一日起，另外新臺幣壹
萬零捌佰貳拾貳元，自民國一百一十年一月二十八日起，均至清
償日止，按週年利率百分之五計算之利息。
原告其餘之訴駁回。
訴訟費用由被告負擔百分之十一，餘由原告負擔。
本判決原告勝訴部分得假執行。
　　事實及理由
一、本件原告主張：
　㈠被告於民國108年4月9日下午6時11分許，駕駛車牌號碼00－00
    00號自用小客貨兩用車（下稱系爭自用小客貨兩用車），沿
    臺南市安南區怡安路2段195巷80弄，由北往南方向行駛，行
    經怡安路2段195巷80弄與安中路1段間之交岔路口左轉彎時
    ，本應注意車前狀況；而依當時天候晴，夜間有照明，道路
    為柏油路面，乾燥無缺陷，亦無任何障礙物，視距良好，並
    無不能注意之情事，竟疏未注意車前狀況，貿然左轉，致與
    原告所駕駛、沿怡安路2段195巷80弄，由北往南方向同向行
    駛至該處，因左轉彎而駛至上開交岔路內之網狀線停等、訴
    外人邱登鴻所有之車牌號碼000－0000號普通重型機車（下稱
    系爭機車）發生碰撞，致原告因而人、車倒地，受有雙踝挫
    傷、左側足踝壓砸傷併伸足姆長肌與區足姆長肌及腓骨等肌
    腱損傷之傷害、原告所有之行動電話受損；邱登鴻所有之系
    爭機車受損。
　㈡本件原告因被告上開行為，受有下列損害：
　　1.醫療費用支出之損害：原告因受前開傷害，於訴外人臺南
      市立安南醫院（下稱安南醫院）、海佃中醫診所、國立成
      功大學醫學院附設醫院（下稱成大醫院）、霍永惠診所、
      六興堂中醫診所、賴俊良骨外科診所自費支出醫療費用新
      臺幣（下同）5萬4,992元；於訴外人慈心整復所自費支出
      藥膏費用7,900元，共計受有醫療費用支出之損害6萬2,89
      2元。
　　2.醫療用品費用支出之損害：原告因受前開傷害，購買醫療
      用品而支出2,163元，受有醫療用品費用支出之損害2,163
      元。
　　3.交通費用之損害：原告因上開車禍事故受傷而由親屬載送
      前往安南醫院、海佃中醫診所、成大醫院、霍永惠診所、
      六興堂中醫診所、賴俊良骨外科診所就醫；經以相同距離
      之計程車資計算，原告共計受有交通費用之損害5萬8,510
      元。
　　4.看護費用之損害：原告因受上開傷害，自108年4月10日起
      需人全日看護30日，看護費用每日以2,000元計算，共計
      受有看護費用之損害6萬元。
　　5.薪資收入損失之損害：原告於上開車禍事故發生時，任職
      於訴外人臺灣洛雅國際時尚有限公司（下稱洛雅公司），
      每月薪資為3萬8,200元；自108年4月10日起至108年10月9
      日止6個月不能工作，共計受有薪資收入損失之損害22萬9
      ,200元。
　　6.減少勞動能力之損害：原告因受上開傷害，減少勞動能力
      2%，請求被告賠償自108年4月10日起至原告年滿65歲之日
      止，減少勞動能力之損害；又經將原告每月可能取得之收
      入，以3萬8,200元計算，再以霍夫曼計算法扣除中間利息
      計算結果，原告減少勞動能力之損害共計20萬6,781元。
　　7.非財產上之損害：原告因被告前揭行為，受有非財產之損
      害，請求被告賠償非財產上之損害40萬元。
　　8.行動電話損壞之損害：原告所有之行動電話因前揭車禍事
      故受損；又因原告乃以2萬8,990元購得該行動電話，是原
      告因該行動電話損壞，受有2萬8,990元之損害。
　　為此，原告爰依民法第184條第1項前段、第191條之2規定，
    訴請被告給付104萬8,536元及法定遲延利息，請求本院擇一
    訴訟標的而為原告勝訴之判決。
　㈢邱登鴻因系爭機車受損，受有機車修理費用之損害1萬1,393
    元；又邱登鴻已將因系爭機車受損對於被告所生之損害賠償
    債權讓與原告，原告併依債權讓與及民法第184條第1項前段
    規定，或依債權讓與及民法第191條之2規定，請求被告給付
    1萬1,393元及法定遲延利息，請求本院擇一訴訟標的而為原
    告勝訴之判決等語。
　㈣並聲明求為判決：被告應給付原告105萬9,929元，及自刑事
    附帶民事訴訟起訴狀繕本送達被告之翌日起至清償日止，按
    週年利率5%計算之利息，並願供擔保請准宣告假執行。　
二、被告抗辯：
　㈠原告就醫次數過多；再慈心整復所並非正規醫療機構，原告
    於慈心整復所支出之費用，應非醫療上所必要；又原告請求
    被告賠償交通費用，惟未說明起迄地點；另原告請求被告賠
    償非財產上損害之金額，實屬過高。
　㈡否認原告所有之行動電話因上開車禍事故而受損；且行動電
    話應計算折舊。
　㈢系爭機車僅係倒地，系爭機車之維修費用顯然過高；另亦應
    計算折舊等語。
　㈣並聲明求為判決：原告之訴駁回。
三、兩造不爭執之事項：
　㈠被告於108年4月9日下午6時11分許，駕駛系爭自用小客貨兩
    用車，沿臺南市安南區怡安路2段195巷80弄，由北往南方向
    行駛，行經怡安路2段195巷80弄與安中路1段間之交岔路口
    時，因擬左轉而暫停於枕木紋行人穿越道上；嗣原告駕駛系
    爭機車，沿怡安路2段195巷80弄，由北往南方向行駛，行經
    上開交岔路口時，自系爭自用小客貨兩用車後方駛至系爭自
    用小客貨兩用車左側，因擬左轉，亦暫停於系爭自用小客貨
    兩用車左側之枕木紋行人穿越道上；其後，兩車均顯示左邊
    方向燈光並緩慢向前移動至約在網狀線邊緣上方處。嗣原告
    駕駛系爭機車與被告駕駛系爭自用小客貨兩用車約同時左轉
    ，系爭機車以較系爭自用小客貨兩用車偏左之角度及較快之
    速度偏左行駛，惟約1.5秒即於網狀線內暫停；被告並未隨
    之暫停仍持續緩慢向前左轉，兩車因而發生碰撞。
　㈡被告因前開車禍事故所涉過失傷害案件，經臺灣臺南地方檢
    察署（下稱臺南地檢署）檢察官於109年7月1日以108年度偵
    字第16145號起訴書提起公訴後，業經本院於109年10月23日
    以109年度交易字第609號刑事判決判處拘役40日，如易科罰
    金，以1,000元折算1日，嗣因無人上訴而告確定。
　㈢前開車禍事故，經臺南地檢署囑託臺南市車輛行車事故鑑定
    委員會（下稱車鑑會）鑑定結果，車鑑會認為被告駕駛自用
    小客貨兩用車，左轉未注意車前狀況，為肇事次因；原告駕
    駛普通重型機車，提前左轉，路口網狀線停等，為肇事主因
    ，有車鑑會鑑定意見書影本1份附於臺南地檢署108年度偵字
    第16145號偵查卷宗（下稱偵查卷宗）可稽（參見偵查卷宗
    第29頁至第32頁）。
　㈣原告已向被告投保強制汽車責任保險之保險公司即訴外人旺
    旺友聯產物保險股份有限公司（下稱旺旺友聯公司）領取保
    險給付7萬7,640元。
　㈤原告為高級中學畢業，每月薪資約為3萬8,000元；被告為國
    民中學畢業，每月領有國民年金保險老年年金給付三千餘元
    ；原告名下有建物、土地各1筆；被告名下有建物1筆、土地
    4筆，並有本院依職權調取之稅務電子閘門財產所得調件明
    細表2份在卷可按〔參見本院110年度南簡字第173號卷宗（下
    稱本院卷）第15頁至第20頁、第21頁至第31頁〕。　
四、本件之爭點：
　㈠被告應否負侵權行為損害賠償責任？
  ㈡原告於本件訴訟所得請求被告賠償之金額為若干？
五、得心證之理由： 
　㈠被告應否負侵權行為損害賠償責任？
　　1.查，本件原告主張被告於108年4月9日下午6時11分許，駕
      駛系爭自用小客貨兩用車，沿臺南市安南區怡安路2段195
      巷80弄，由北往南方向行駛，行經怡安路2段195巷80弄與
      安中路1段間之交岔路口左轉彎時，與原告所駕駛、沿怡
      安路2段195巷80弄，由北往南方向同向行駛至該處，因左
      轉彎而駛至上開交岔路內之網狀線停等之系爭機車發生碰
      撞，致原告因而人、車倒地，受有上開傷害、邱登鴻所有
      之系爭機車受損之事實，業據其提出安南醫院診斷證明書
      、銷貨明細資料、電子發票證明聯等影本各1份為證〔參見
      本院109年度交附民字第183號卷宗（下稱附民卷）第21頁
      、第120頁〕；為被告於言詞辯論時所不爭執，依民事訴訟
      法第280條第1項規定，視同自認，原告主張之前揭事實，
      自堪信為真正。次查，被告於上開車禍事故發前，乃駕駛
      系爭自用小客貨兩用車，沿怡安路2段195巷80弄，由北往
      南方向行駛，行經怡安路2段195巷80弄與安中路1段間之
      交岔路口時，因擬左轉而暫停於枕木紋行人穿越道上；嗣
      原告駕駛系爭機車，沿怡安路2段195巷80弄，由北往南方
      向行駛，行經上開交岔路口時，自系爭自用小客貨兩用車
      後方駛至系爭自用小客貨兩用車左側，因擬左轉，亦暫停
      於系爭自用小客貨兩用車左側之枕木紋行人穿越道上；其
      後，兩車均顯示左邊方向燈光並緩慢向前移動至約在網狀
      線邊緣上方處；嗣原告駕駛系爭機車與被告駕駛系爭自用
      小客貨兩用車約同時左轉，系爭機車以較系爭自用小客貨
      兩用車偏左之角度及較快之速度偏左行駛，惟約1.5秒即
      於網狀線內暫停；而被告並未隨之暫停仍持續緩慢向前左
      轉，兩車因而發生碰撞，為兩造所不爭執，並經本院當庭
      勘驗錄有上開處所附近所設監視器所錄影像之光碟屬實，
      有言詞辯論筆錄1份在卷可稽（參見本院卷第186頁至第18
      7頁）。如被告於前揭時地左轉彎時，能夠確實注意車前
      狀況，應可發現原告駕駛系爭機車於其左側行駛，而與系
      爭機車保持安全距離及間隔，並於系爭機車於網狀線內暫
      停時，即時採取減速或避讓之安全措袘，避免前開車禍事
      故之發生之發生。從而，足見原告主張被告於前揭時日，
      駕駛系爭自用小客貨兩用車，沿怡安路2段195巷80弄，由
      北往南方向行駛，行經怡安路2段195巷80弄與安中路1段
      間之交岔路口左轉彎時，因疏未注意車前狀況，貿然左轉
      ，致與原告所駕駛、沿怡安路2段195巷80弄，由北往南方
      向同向行駛至該處，因左轉彎而駛至上開交岔路內之網狀
      線停等之系爭機車發生碰撞，致原告因而人、車倒地，受
      有上開傷害、邱登鴻所有之系爭機車受損之事實，應堪信
      為實在。　　　
　　2.次查，原告主張其所有之行動電話因上開車禍事故而受損
      之事實，雖據其提出照片4幀、訴外人神腦國際企業股份
      有限公司（下稱神腦公司）臺南金華門市銷貨單、神腦國
      際機器送修單等影本各1份為證（參見本院卷第71頁至第7
      3頁、附民卷第122頁、第215頁）。惟為被告所否認，抗
      辯：否認原告所有之行動電話因上開車禍事故而受損等語
      。查：
　　　⑴原告提出之照片4幀、神腦公司臺南金華門市銷貨單影本
        1份，分別僅能證明該照片4幀所拍攝之行動電話或空塑
        膠袋之外觀、原告曾於107年8月16日以2萬8,900元向神
        腦公司購買行動電話之事實，並不足以證明原告所有之
        行動電話確因上開車禍事故而受損。
　　　⑵原告提出之神腦國際機器送修單影本1份，至多僅能證明
        原告曾於108年4月16日以該送修單上所載之行動電話因
        車禍事故致螢幕破裂，無法開機為由，請求神腦公司提
        供報價單之事實，並不足以證明原告送修之行動電話確
        因上開車禍事故而受損。況且，原告於108年4月9日發
        生上開車禍事故後，於同日下午7時1分許至安南醫院急
        診並處置後，即離開安南醫院，此觀諸卷附安南醫院10
        8年4月9日診斷證明書影本之記載自明（參見本院卷第2
        37頁）；嗣於時隔7日以後，始將前述神腦國際機器送
        修單影本上所載之行動電話送至神腦公司臺南金華門市
        維修；衡諸現今社會，一般人使用行動電話之頻率甚高
        ，使用行動電話連結網際網路查閱或觀看資料、利用即
        時通訊軟體傳送簡訊或通話，已為日常生活之一部分；
        對於受傷而無法工作之人而言，應更有使用行動電話之
        需求；如原告所有之行動電話確因上開車禍事故受損，
        致不堪使用，原告有無於時隔7日以後，始將其所有之
        行動電話送至神腦公司臺南金華門市維修之可能，實有
        可疑。從而，自難僅憑上開神腦國際機器送修單影本1
        份，遽認原告所有之行動電話確因上開車禍事故而受損
        。
　　　⑶參以原告於上開車禍事故發生後，於108年4月16日、108
        年9月5日，為警詢問時，均未提及其所有之行動電話因
        上開車禍事故受損，並有調查筆錄、交通事故談話紀錄
        表各1份在卷可按（參見本院卷第223頁至第229頁），
        益徵原告之行動電話是否確因上開車禍事故而受損，尚
        有可疑。
　　　⑷此外，原告復未提出其他證據以實其說，原告主張其所
        有之行動電話因上開車禍事故受損之事實，自難遽予採
        憑。
　　3.按汽車行駛時，駕駛人應注意車前狀況，此參諸道路交通
      安全規則第94條第3項規定自明。查，本件被告既考領有
      適當之駕駛執照，此有道路交通事故調查報告表㈡影本1份
      附卷可稽（參見本院卷第235頁）；上開義務為被告所應
      注意並能注意之義務；又上開車禍事故發生當時天候晴，
      夜間有照明，道路為柏油路面，乾燥無缺陷，亦無任何障
      礙物，視距良好，亦有道路交通事故調查報告表㈠1份附卷
      足據（參見本院卷第233頁）；依被告之智識、能力等情
      ，亦無不能注意之情事，然被告於前揭時日，駕駛系爭自
      用小客貨兩用車行經上開處所擬左轉時，竟疏於注意上情
      ，貿然左轉，致與原告所駕駛、沿怡安路2段195巷80弄，
      由北往南方向同向行駛至該處，因左轉彎而駛至上開交岔
      路內之網狀線停等之系爭機車發生碰撞，使原告受有上開
      傷害、邱登鴻所有之系爭機車受損，被告對於原告所受前
      揭傷害、邱登鴻所有之系爭機車受損，顯有過失；且其過
      失行為與原告受傷、邱登鴻所有系爭機車受損之結果間具
      有相當因果關係甚明。而前開車禍事故，經臺南地檢署囑
      託車鑑會鑑定結果，車鑑會認為被告駕駛自用小客貨兩用
      車，左轉未注意車前狀況，為肇事次因；再經臺南地檢署
      囑託臺南市車輛行車事故鑑定覆議委員會（下稱覆議委員
      會）鑑定結果，亦同車鑑會之鑑定意見，有車鑑會鑑定意
      見書、覆議意見書等影本各1份在卷可稽（參見本院卷第2
      45頁至第246頁、本院卷第247頁至第248頁）。另被告因
      前開車禍事故所涉過失傷害案件，經臺南地檢署檢察官於
      109年7月1日以108年度偵字第16145號起訴書提起公訴後
      ，業經本院於109年10月23日以109年度交易字第609號刑
      事判決判處拘役40日，如易科罰金，以1,000元折算1日，
      嗣因無人上訴而告確定，此經本院依職權調閱上開刑事案
      件卷宗核閱屬實，亦認被告對於上開車禍事故之發生，應
      有過失，而同此認定。
　　4.按因故意或過失，不法侵害他人權利者，負損害賠償責任
      ；不法侵害他人之身體或健康者，對於被害人因此喪失或
      減少勞動能力或增加生活上之需要時，應負損害賠償責任
      ；不法侵害他人之身體、健康、名譽、自由、信用、隱私
      、貞操，或不法侵害其他人格法益而情節重大者，被害人
      雖非財產上之損害，亦得請求賠償相當之金額，民法第18
      4條第1項前段、第193條第1項、第195條第1項分別定有明
      文。查，被告於前揭時地，因上開過失致原告受傷，乃因
      過失不法侵害原告之身體權，揆之前揭規定，對於原告因
      此所受財產上之損害及非財產上之損害，自應負損害賠償
      責任。次查，被告於前揭時地，因上開過失致邱登鴻所有
      之系爭機車受損，乃因過失不法侵害邱登鴻對於系爭機車
      之所有權，揆之前揭規定，對於邱登鴻因此所受財產上之
      損害，亦應負損害賠償責任。　　　
　　5.次查，原告主張其所有之行動電話因上開車禍事故而受損
      之事實，既不足採，則原告以被告因過失不法侵害其對於
      行動電話之所有權為由，主張依民法第184條第1項前段或
      同法第191條之2本文之規定，請求被告賠償其因行動電話
      受損所生之損害，自屬無據。　　　
  ㈡原告於本件訴訟所得請求被告賠償之金額為若干？
　　1.茲就原告主張其因上開車禍事故受傷所受財產上及非財產
      上之損害，及邱登鴻因上開車禍事故所受系爭機車修費用
      支出損害之數額，是否可採，析述如下：
　　　⑴醫療費用支出之損害：
　　　　①原告主張因受前開傷害，於安南醫院、海佃中醫診所
          、成大醫院、霍永惠診所、六興堂中醫診所、賴俊良
          骨外科診所自費支出醫療費用5萬4,992元之事實，業
          據其提出與所述相符之安南醫院醫療收據影本14份、
          海佃中醫診所掛號收據影本39份、成大醫院門診收據
          影本1份、霍永惠診所收據影本3份、六興堂中醫診所
          收據影本57份、賴俊良骨外科診所繳費證明影本1份
          為證（參見附民卷第41頁至第104頁），自堪信為真
          正；又依原告當時受傷之程度，前開醫療費用之支出
          ，經核均屬必要。是以，原告此部分之請求，應屬正
          當。至被告雖抗辯：原告就醫次數過多等語；惟查，
          加害人不法侵害他人之身體時，對於被害人因此支出
          之必要醫療費用，本有賠償之責任，並不因被害人就
          醫次數之多寡而有不同。原告支出之前開醫療費用，
          既屬必要，已如前述，則被告對於原告支出之前開醫
          療費用，自有賠償之責任，被告上開辯解，尚不足據
          為免除或減輕被告所負賠償責任之理由。
　　　　②本件原告主張因受前開傷害，於慈心整復所自費支出
          藥膏費用7,900元，雖據其提出慈心整復所估價單影
          本1份為證（參見附民卷第106頁），惟為被告所否認
          ，辯稱：慈心整復所並非正規醫療機構，原告於慈心
          整復所支出之費用，應非醫療上所必要等語。查，慈
          心整復所非屬醫事機構，不得從事醫療行為，此有臺
          南市政府衛生局110年12月27日南市衛醫字第1100235
          351號函文1份在卷足稽（參見本院卷第147頁），自
          難認原告於慈心整復所支出之費用為必要之醫療費用
          。準此，原告請求被告賠償其因受前開傷害，於慈心
          整復所支出之費用7,900元，自非正當。
　　　　③從而，原告請求被告賠償醫療費用支出之損害，於5萬
          4,992元（計算式：54,992＋0＝54,992）之範圍內，洵
          屬有據；逾此部分之請求，則屬無據。
　　　⑵醫療用品費用支出之損害：原告主張因受前開傷害，購
        買醫療用品而支出2,163元之事實，為被告於言詞辯論
        時所不爭執，依民事訴訟法第436條第2項，再準用同法
        第280條第1項規定，視同自認；此外，復有原告提出之
        大樹安南藥局購買證明單影本1份、電子發票證明聯影
        本2份在卷可按（參見附民卷第112頁、第114頁），自
        堪信為真正；又觀諸前揭大樹安南藥局購買證明單、電
        子發票證明聯上所載購買物品之名稱，可認依原告當時
        受傷之程度，前開醫療用品費用之支出，核屬必要。是
        以，原告此部分之請求，應屬正當。
　　　⑶交通費用支出之損害：
　　　　①原告主張因上開車禍事故受傷而由親屬載送前往安南
          醫院、海佃中醫診所、成大醫院、霍永惠診所、六興
          堂中醫診所、賴俊良骨外科診所就醫，可見原告並未
          因上開車禍事故而支出交通費用，自難認原告受有交
          通費用支出之損害。
　　　　②或謂被害人由親屬載送往返醫院就診，親屬載送被害
          人所付出之勞力並非不能評價為金錢，應認被害人受
          有相當於交通費用之損害，得向加害人請求賠償。惟
          查，被害人之親屬未必專程載送被害人往返醫院，如
          被害人之親屬僅係於上、下班或上、下學途中，順道
          以汽車或機車載送被害人而未於處理自己事務外，另
          外付出勞力及油資，即難謂基於法律規範之評價，應
          將被害人之親屬載送被害人而付出之勞力及費用，評
          價為金錢，並肯認被害人受有相當於交通費用之損害
          ，得向加害人請求賠償，始符合公平原則。準此，自
          不得僅因被害人主張由親屬載送往返醫院就診，即認
          被害人無須舉證證明其親屬是否於處理自己事務外，
          另外付出勞力及油資，駕駛自用或營業用小客車或小
          貨車專程載送被害人往返醫院，即得向加害人請求賠
          償相當於計程車資之金額。而原告於本件訴訟中，既
          未舉證證明由何名親屬於處理自己事務外，另外付出
          勞力及油資，專程駕駛自用或營業用小客車或小貨車
          載送其往返醫院，本院自無審究是否應基於法律規範
          之評價，將該親屬付出之勞力及費用，評價為金錢而
          肯認原告受有相當於計程車資損害之必要，附此敘明
          。
　　　　③從而，原告請求被告賠償其所受交通費用支出之損害5
          萬8,510元，即非正當。
　　  ⑷看護費用之損害：
　　　　①本院審酌原告因上開車禍事故受有雙踝挫傷、左側足
          踝壓砸傷併伸足姆長肌與區足姆長肌及腓骨等肌腱損
          傷之傷害，已如前述；並參酌依照安南醫院吳景義醫
          師出具之說明，原告於108年4月9日就診時所受之傷
          害，受傷初期會因足踝關節活動受限而致日常生活無
          法完全自理，惟若有需人看護照顧之必要，可能僅限
          於1週之內全日或半日看護等情，此觀諸卷附安南醫
          院110年4月12日安院醫事字第1100001250號函文所附
          吳景義醫師所出具說明之記載自明（參見本院卷第80
          頁），認為原告主張因受前揭傷害，自108年4月9日
          受傷翌日即108年4月10日起7日，需要看護照顧，尚
          堪信為實在。至安南醫院109年3月31日診斷證明書雖
          記載「宜專人看護1個月」等語；上開函文所附許惟
          傑醫師出具之說明，亦記載「依診斷書紀錄，專人看
          護1個月」等語，有安南醫院109年3月31日診斷證明
          書及上開函文所附許惟傑義醫師所出具說明影本1份
          在卷可按（參見附民卷第35頁、本院卷第80頁）。惟
          查，安南醫院109年3月31日診斷證明書及前述許惟傑
          醫師出具說明上之前述記載，核與上開函文所附吳景
          義醫師所出具說明之記載，已有不符；而原告復未能
          舉出其他證據證明其於108年4月10日起7日以後，確
          有由專人看護之必要，自難認原告於108年4月10日起
          7日以後，仍有由專人看護之必要。
　　　　②原告雖主張於108年4月10日起7日內，有僱請看護全日
          照顧之必要。惟查，原告所受傷害，為雙踝挫傷、左
          側足踝壓砸傷併伸足姆長肌與區足姆長肌及腓骨等肌
          腱損傷，其上半身之活動，並不受影響，是本院認為
          原告應僅需僱請看護半日照顧而無僱請看護全日照顧
          之必要。原告前揭部分之主張，自不足採。
　　　　③原告雖未提出實際支出看護費用之收據，惟原告縱令
          係由其親屬看護照顧，而未實際支付看護費用，因親
          屬代為照顧被害人之起居，固係出於親情，但親屬看
          護所付出之勞力，並非不能評價為金錢，只因兩者身
          分密切而免除支付義務，此種親屬基於身分關係之恩
          惠，自不能加惠於加害人，仍應認被害人受有相當看
          護費用之損害，得向加害人請求賠償。
　　　　④本院審酌臺南市住院病患家事服務業職業工會所屬會
          員照顧病患日班、夜間12小時之看護費用均為1,200
          元，全日班24小時之看護費用為2,200元，住院時與
          在家看護之費用相同，有臺南市住院病患家事服務業
          職業工會109年3月31日南市住工總字第109034號函文
          影本1份在卷足據（參見本院卷第219頁），認為半日
          看護費用應以1,200元計算為適當。　　　
　　　　⑤從而，原告請求被告賠償自108年4月10日起7日之半日
          看護費用8,400元（計算式：7×1,200＝8,400），洵屬
          正當；逾此部分之請求，則非正當。
　　　⑸薪資收入損失之損害：
　　　　①原告主張於上開車禍事故發生前，任職於洛雅公司，
          每月薪資為3萬8,200元之事實，業據其提出投保單位
          網路申報及查詢作業影本1份為證（參見附民卷第124
          頁），尚堪信為真正。　　　
　　　　②本院審酌原告所受傷害，無法工作期間長短受其傷勢
          併發症及工作職務內容所影響，若工作涉及長時間或
          反覆站立、行走或登階等動作，會有較長之無法工作
          期間；一般從事重度勞力工作之人，可能長達1個月
          無法工作；一般從事非勞力工作之人，可能短達1週
          之時間無法工作，此參諸卷附安南醫院110年4月12日
          安院醫事字第1100001250號函文所附吳景義醫師所出
          具說明之記載自明（參見本院卷第80頁）；參酌原告
          之工作內容，乃負責介紹及銷售門市商品、提供顧客
          之接待與需求服務、負責商品進貨入庫、銷售管理及
          庫存管理；上班時間需要久站、進貨理貨、出貨理貨
          ，有時候會搬運整箱重物之商品，此有洛雅公司110
          年4月29日函文1份在卷可按（參見本院卷第105頁）
          ；且原告於108年4月9日發生上開車禍事故後，僅自1
          08年4月10日至同年5月10日止，向任職之洛雅公司請
          病假而未上班，有洛雅公司函文1份附卷足據（參見
          本院卷第49頁），足見原告主張因受前開傷害，自10
          8年4月10日起至同年5月10日止，前後31日不能工作
          之事實，尚堪信為真正；逾此部分之主張，則難採信
          。至原告雖主張：伊於108年5月16日至同年月25日、
          同年5月27日至6月5日、同年6月21日，乃自行支付金
          錢，央請他人代為上班等語；惟查，原告任職之洛雅
          公司不允許員工自行花錢，央請他人代為上班，有洛
          雅公司函文1份在卷可按（參見本院卷第105頁），是
          原告上開部分之主張，自不足採。
　　　　③至安南醫院上開函文所附許惟傑醫師出具之說明，雖
          載有一般人如受有與原告相同之傷勢，受傷後，如從
          事勞力工作，視病患恢復情況而定，並與醫囑順從性
          相關，一般而言，為3個月無法工作之意旨，有安南
          醫院110年4月12日安院醫事字第1100001250號函文所
          附許惟傑醫師所出具說明之記載自明（參見本院卷第
          79頁）。惟查，許惟傑醫師乃骨科醫師，吳景義醫師
          為職業醫學科醫師，衡諸常情，吳景義醫師對於受傷
          後，不能工作期間之判斷，應較許惟傑醫師為專業；
          復酌以原告於108年5月11日以後，即未向洛雅公司請
          病假，且於108年5月16日至同年月25日，均未請假，
          有洛雅公司函文1份在卷可稽（參見本院卷第49頁）
          ，本院認為原告受有上開傷害後，不能工作期間之判
          斷，自應以職業醫學科吳景義醫師提供之意見，較為
          可採，附此敘明。
　　　　④原告雖因上開車禍事故受有前揭傷害，自108年4月10日至同年5月10日止，前後31日，不能工作，惟因洛雅公司於原告請假期間，如遇國定假日及原告請特別休假（按：即俗稱之年假），工資照給；於原告請病假期間，工資折半發給；於原告請事假期間，不發給工資，此有洛雅公司110年3月15日函文1份在卷可按（參見本院卷第49頁）；又因原告於108年4月10日至同年月30日、同年5月2日至同年月10日請病假；於同年5月11日、同年月26日請特別休假，於同年5月12日至同年月15日請事假；另同年5月1日則為國定假日；而洛雅公司於原告108年4月、5月請假期間，分別發給7,208元、5,899元，亦有洛雅公司上開函文附卷可考（參見本院卷第49頁）。準此，可認原告於108年4月10日至同年月30日請假期間，領得工資7,208元；於108年5月1日至同年月10日請假期間，領得工資4,326元【計算式：5,899÷〔1×1（按：國定假日，工資照給）＋9×1/2（按：請病假期間，工資折半發給）＋2×1（按：請特別休假期間，工資照給）＋4×0（按：請事假期間，不發給工資）〕×（1＋9×1/2）≒4,326，小數點以下四捨五入】。從而，足見原告主張自108年4月10日起31日不能工作所受薪資收入損害之損害於2萬7,939元（計算式：38,200×31/30－7,208－4,326＝27,939）之範圍內，應屬正當；逾此部分之主張，則非正當。
　  　⑹減少勞動能力之損害：
　　　　①經本院囑託成大醫院鑑定結果，成大醫院認為原告受
          傷日為108年4月，在評估日前已逾2年治療休養期，
          依醫理所見，屬最佳復原期限，視為最穩定復原狀態
          ，除有其他可建議之醫療處置，應可預期為無法再明
          顯改善之失能狀態；又依據美國醫學會全人功能損失
          評估準則，並參考原告先前之工作、身分與年齡等因
          素，評估原告統整個人勞動能力減損之百分比約為2%
          ，有成大醫院111年1月20日成附醫秘字第1110001595
          號函所附病情鑑定報告書、110年11月12日成附醫秘
          字第1100022668號函所附病情鑑定報告書各1份在卷
          足稽（參見本院卷第173頁、第127頁）。本院審酌上
          情，認原告因受前開傷害而減少之勞動能力應為2%。
          　　　
　　　　②原告為66年2月13日出生，有個人戶籍資料（完整姓名
          ）查詢結果影本1份在卷可按（參見本院卷第243頁）
          ；再原告乃於108年4月9日下午6時11分許受傷，原告
          應自受傷之時起，受有勞動能力減少之損害；又參諸
          勞動基準法第54條第1項第1款所定雇主得強制勞工退
          休之年齡為65歲，可認原告應可工作至年滿65歲，即
          131年2月12日止。準此，可認原告自108年4月10日起
          至131年2月12日止，因勞動能力減少而受有損害，惟
          因本院已按以原告之能力在通常情形下每月可能取得
          之收入3萬8,200元，據以計算原告自108年4月10日起
          31日止不能工作之薪資損失，有如前述，則原告自10
          8年4月10日起至108年5月10日止勞動能力減少所生之
          損害，應已被填補，不得再行請求被告賠償。是以，
          原告請求被告賠償勞動能力減少之損害，其中自108
          年5月11日起至131年2月12日止勞動能力減少之損害
          ，應屬正當，至於原告請求被告賠償其自108年4月10
          日起31日勞動能力減少之損害，則非正當。　　
　　　　③按身體或健康受侵害，而減少勞動能力者，其減少及
          殘存勞動能力之價值，應以其能力在通常情形下可能
          取得之收入為標準，即應以其受侵害前之身體健康狀
          態、教育程度、專門技能、社會經驗等方面綜合酌定
          之（最高法院110年台上字第2340號判決意旨參照）
          。查，衡之原告於上開車禍事故發生前，勞工保險之
          投保薪資為3萬8,200元，有投保單位網路申報及查詢
          作業影本1份在卷可按（參見附民卷第124頁），可認
          以原告之能力在通常情形下每月可能取得之收入為3
          萬8,200元。準此，原告因受上開傷害，減少勞動能
          力所生之損害每月應為764元（計算式：38,200×2%＝7
          64），每年應為9,168元（計算式：764×12＝9,168）
          。　
　　　　④經依霍夫曼計算法，就原告因受上開傷害，減少勞動
          能力所受損害未到期部分，扣除中間利息後，原告因
          減少勞動能力所受之損害，應為15萬4,800元。
　　　　　【計算式說明如下： 
　　　　　  自108年5月11日起至本件言詞辯論終結日即111年
              2月22日，前後33月12日，即約33.4月減少勞動
              能力所受之損害，均已到期，毋須扣除中間利息
              ，計2萬5,518元（計算式：764×33.4≒25,518，
              小數點以下四捨五入）。
　　　　　  自111年2月23日至131年2月12日，前後19年11月2
              0日，每年9,168元，以年別5%複式霍夫曼計算法
              （第一年不扣除中間利息），計算所得之金額：
              12萬9,282元〔計算式：：9,168×13.00000000+(9
              ,168×0.00000000)×(14.00000000-00.00000000)
              ≒129,2829。其中13.00000000為年別單利5%第19
              年霍夫曼累計係數，14.00000000為年別單利5%
              第20年霍夫曼累計係數，0.00000000為未滿一年
              部分折算年數之比例（小數點以下四捨五入）〕
              。
　　　　　　準此，原告因受上開傷害，減少勞動能力所受之
              損害，共計15萬4,800元（計算式：25,518＋129,
              282＝154,800）。
　　　  ⑤從而，原告請求被告賠償其因勞動能力減少所受之損
          害，於15萬4,800元之範圍內，洵屬有據；逾此部分
          之請求，則屬無據。
　　　⑺非財產上之損害：查，原告因前開車禍事故，受有前揭
        傷害；其身體及精神受有相當之痛苦，乃屬必然。又查
        ，原告為高級中學畢業，每月薪資約為3萬8,000元；被
        告為國民中學畢業，每月收入領有國民年金保險老年年
        金給付三千餘元，此為兩造所不爭執；原告名下有建物
        、土地各1筆；被告名下有建物1筆、土地4筆，並有本
        院依職權調取之稅務電子閘門財產所得調件明細表2份
        在卷可按（參見本院卷第15頁至第20頁、第21頁至第31
        頁）。本院審酌原告、被告之身分、地位、經濟能力、
        原告受傷之部位、原告所受傷害之輕重等一切情狀，認
        原告主張受有非財產損害賠償40萬元，尚屬過高，應核
        減為24萬元為適當。　　
　　  ⑻機車修理費用支出之損害：
　　　　①按負損害賠償責任者，除法律另有規定或契約另有訂
          定外，應回復他方損害發生前之原狀；第1項情形，
          債權人得請求支付回復原狀所必要之費用，以代回復
          原狀，民法第213條第1項、第3項分別定有明文。次
          按，物被毀損時，被害人除得依民法第196條請求賠
          償外，並不排除民法第213條至第215條之適用（最高
          法院77年度第9次民事庭會議決議㈠參照）。
　　　  ②原告主張系爭機車因前開車禍事故受損，於訴外人睿
          能創意營銷股份有限公司（下稱睿能公司）維修而支
          出之修理費用1萬1,393元，其中零件費用為9,136元
          、工資費用為2,257元之事實，業據其提出與所述相
          符之結帳試算影本2份、銷貨明細資料、電子發票證
          明聯等影本各1份為證（參見附民卷第116頁、第117
          頁、本院卷第120頁）；且核與卷附睿能公司110年5
          月7日睿營董字第202105-013號函文記載之內容相符
          （參見本院卷第107頁），應堪信為實在。至被告雖
          抗辯：系爭機車僅係倒地，系爭機車之維修費用顯然
          過高等語，惟被告並未具體指出睿能公司出具之結帳
          試算影本2份所載何部分之維修項目及金額不當或過
          高，並舉證以實其說，被告空言為上開辯解，自不足
          採。　
　　　  ③系爭機車為邱登鴻所有，於108年1月出廠，有公路監
          理電子閘門1份在卷可按（參見警卷第33頁）；至上
          開車禍事故發生時，即108年4月9日，使用期間約3月
          ；零件費用部分於修理時，既以新品更換舊品，於計
          算回復原狀所必要之零件費用時，即應折舊（工資部
          分，無折舊問題）；又依財政部106年2月3日臺財稅
          字第10604512060號令修正發布之「固定資產耐用年
          數表」所示，機車之耐用年限為3年，依平均法每年
          折舊率為三分之一；再參酌營利事業所得稅查核準則
          第95條第6項規定：「固定資產提列折舊採用平均法
          、定率遞減法或年數合計法者，以1年為計算單位；
          其使用期間未滿1年者，按實際使用之月數相當於全
          年之比例計算之；不滿1月者，以月計」，就使用期
          間未滿1年者，按實際使用之月數相當於全年之比例
          計算結果，系爭機車回復原狀所必要之零件費用，即
          修理所更換之零件折舊後之金額為8,565元。
　　　    【計算式說明如下：
　　　 　   賠償額＝更換之零件折舊後之金額
         　   　　　＝更換之零件新品金額－折舊額
            折舊額＝（取得成本－殘值）×折舊率×年數
            取得成本，即更換之零件新品金額＝9,136元
            殘值＝取得成本／耐用年數＋1 
                  ＝9,136/3＋1 ＝2,284元
　　　      賠償額＝9,136－〔（9,136－2,284）×1/3 ×3/
　　　　　　　　      12〕＝8,565】。
　　    ④準此，系爭機車回復原狀所必要之費用，應為1萬0,82
          2元（即零件折舊後之金額8,565＋修理工資2,257＝10,
          822元）。
　　　　⑤從而，原告主張邱登鴻因上開車禍事故所受系爭機車
          修理費用支出之損害，於1萬0,822元之範圍內，應屬
          正當；逾此部分之主張，則非正當。
　　　⑼綜上，原告主張因前開車禍事故受傷所受財產上及非財
        產上之損害，於48萬8,294元（計算式：54,992＋2,163＋
        0＋8,400＋27,939＋154,800＋240,000＝488,294）之範圍內
        ；原告主張邱登鴻因上開車禍事故所受系爭機車修理費
        用支出之損害，於1萬0,822元之範圍內，洵屬正當；逾
        此部分之請求，則非正當。 　　　　
　　2.再按，損害之發生或擴大，被害人與有過失者，法院得減
      輕賠償金額或免除之，民法第217條第1項定有明文。此項
      規定之目的，在謀求加害人與被害人間之公平，故在裁判
      上法院得以職權減輕或免除之（最高法院104年度台上字
      第1577號判決參照）。復按，民法第217條第1項之規定，
      於被害人之代理人或使用人與有過失者，準用之，此參諸
      同條第3項規定自明。揆其立法理由，乃因損害之發生或
      擴大，受害人有過失者（共同過失），若使加害人全負損
      害賠償之責任，似失諸酷，應由法院斟酌情形，減輕或免
      除其賠償金額。受害人有怠於適當之注意，或怠於避免損
      害及減少損害應盡之方法，而有過失者，亦同。又學者通
      說及實務上之見解（最高法院68第3次民事庭庭推總會議
      決議），均認為民法第224 條於過失相抵之情形，被害人
      應有其類推適用，即該條第1項及第2項關於被害人之代理
      人或使用人之過失，應視同被害人之過失，方得其平（民
      法第217條第1項至第3項之立法理由參照）。而被害人將
      物交予他人管領，該物為第三人不法侵害時，對該物有管
      領力之人對於損害之發生與擴大，與有過失者，若使第三
      人全負損害賠償責任，亦失諸酷而有失公平，與被害人之
      代理人或使用人對於損害之發生與擴大，與有過失之情形
      ，並無二致，法律本應同予規範，惟因立法者疏於規範，
      致有法律漏洞存在，基於平等原則，被害人將物交予他人
      管領，該物為第三人不法侵害時，如對該物有管領力之人
      對於損害之發生與擴大，與有過失者，自應類推適用民法
      第217條第3項規定，以彌補上開法律漏洞。查：
　　　⑴觀諸卷附道路交通事故現場圖影本所示（參見本院卷第2
        31頁），可知臺南市安南區怡安路2段195巷80弄，乃未
        劃分向線或分向限制線之道路，且非單行道或指定行駛
        於左側車道之車道；而原告於前揭時日，駕駛系爭機車
        ，沿怡安路2段195巷80弄，由北往南方向行駛，行經上
        開交岔路口時，乃自系爭自用小客貨兩用車後方駛至系
        爭自用小客貨兩用車左側，已如前述，可知原告有在未
        劃分向線或分向限制線之道路，未靠右行駛之情。次查
        ，原告於前揭時日，駕駛系爭機車，因擬左轉彎而駛至
        上開交岔路內之網狀線停等，亦如前述，足見原告於前
        揭時日駕駛系爭機車行經上開交岔路口內之網狀線時，
        亦有於網狀線之範圍內臨時停車等情。
　　　⑵按道路交通安全規則所稱汽車，除前開規則同一條文或
        相關條文就機車另有規定外，指在道路上不依軌道或電
        力架線而以原動機行駛之車輛（包括機車）；汽車除行
        駛於單行道或指定行駛於左側車道外，在未劃分向線或
        分向限制線之道路，應靠右行駛；駕駛人駕駛汽車，應
        遵守道路交通標誌、標線、號誌之指示；網狀線，用以
        告示車輛駕駛人禁止在設置本標線之範圍內臨時停車，
        防止交通阻塞。此觀諸道路交通安全規則第2條第1款、
        第2條第2項、第95條第1項本文、第90條、道路交通標
        誌標線號誌設置規則第173條前段規定自明。次查，原
        告考領有適當之駕駛執照，此有道路交通事故調查報告
        表㈡影本1份在卷可按（參見本院卷第235頁）；上開義
        務為原告所應注意並能注意之義務；而上開車禍事故發
        生當時天候晴，夜間有照明，道路為柏油路面，乾燥無
        缺陷，亦無任何障礙物，視距良好，亦有道路交通事故
        調查報告表㈠影本1份附卷足據（參見本院卷第233頁）
        ；依原告之智識、能力等情，亦無不能注意之情事，然
        原告於上揭時日駕駛系爭機車，行經怡安路2段195巷80
        弄時，竟疏於注意上情，未靠右行駛，且於駛至上開交
        岔路口內以後，復未遵守網狀線標線之指示而在上開交
        岔路口網狀線之範圍內臨時停車，致為未注意車前狀況
        之被告駕駛系爭自用小客貨兩用車所撞及，原告對於前
        開車禍事故之發生，與有過失，且其過失行為與原告所
        受前揭傷害之結果間，具有相當因果關係甚明。而前開
        車禍事故，經臺南地檢署囑託車鑑會鑑定結果，車鑑會
        認為原告駕駛普通重型機車，提前左轉，路口網狀線停
        等，為肇事主因；再經臺南地檢署囑託覆議委員會鑑定
        結果，亦同車鑑會之鑑定意見，有車鑑會鑑定意見書、
        覆議意見書等影本各1份在卷可稽（參見本院卷第245頁
        至第248頁），均認原告於前揭時日駕駛系爭機車有未
        遵守網狀線標線指示之過失。至於車鑑會及覆議委員會
        之鑑定意見疏未認定原告有未靠右行駛之過失，尚有未
        洽，該部分本院不予參酌。另車鑑會及覆議委員會雖均
        認定原告有提前左轉之過失；惟查，觀諸卷附道路交通
        事故現場圖所示原告所駕駛系爭機車於上開車禍事故發
        生後倒地之位置（參見本院卷第263頁），雖可知原告
        於前揭時日，駕駛系爭機車左轉彎時，確有未行至交岔
        路口中心處左轉之違規行為（下稱搶先左轉之行為），
        惟依照原告於前揭時地，駕駛系爭機車，與被告駕駛之
        系爭自用小客貨兩用車，乃沿同一方向行駛，並均擬左
        轉彎；且原告駕駛之系爭機車於左轉彎前，乃於被告駕
        駛之系爭自用小客貨兩用車左側之客觀存在事實，尚難
        謂依經驗法則，綜合行為當時所存在之一切事實，為客
        觀之事後審查，可認原告前揭搶先左轉之行為，在一般
        情形，有此環境、有此行為之同一條件，均足以肇致上
        開車禍事故發生之同一結果，自難認原告前揭搶先左轉
        之行為，乃損害之共同原因，予損害之發生予以助力，
        並與損害之發生有相當因果關係。準此，本院認原告前
        揭搶先左轉之行為，應非肇事之原因，車鑑會及覆議委
        員會關於原告搶先左轉部分之鑑定意見，尚有未洽，該
        部分本院亦不予參酌。
　　　⑶本院斟酌原告與被告對於上開車禍事故之過失情節與程
        度，認被告就上開車禍事故之發生，應負40%之過失責
        任，原告應負60%之過失比例。經依上開過失比例計算
        結果，原告因上開車禍事故受傷所得請求被告賠償之財
        產上及非財產上之損害，應為19萬5,318元（計算式：4
        88,294×40%≒195,318）。再原告於前揭車禍事故發生時
        ，乃駕駛邱登鴻所有之系爭機車，可知邱登鴻於前揭時
        日業將系爭機車交予原告管領；又被告於前揭時地，乃
        因過失不法侵害邱登鴻所有之系爭機車；而對於系爭機
        車有管領力之原告，對於損害之發生，與有過失，均如
        前述，揆諸前揭說明，自應類推適用民法第217條第3 
        項規定，由邱登鴻承擔原告之過失，經依上開過失比例
        計算結果，邱登鴻因前開車禍事故，所得請求被告賠償
        之因前開車禍事故所受系爭機車修理費支出之損害，應
        為4,329元（計算式：10,822 ×40% ≒4,329，小數點以
        下四捨五入）。　
　　3.復按，保險人依強制汽車責任保險法規定所為之保險給付
      ，視為被保險人損害賠償金額之一部分；被保險人受賠償
      請求時，得扣除之。此觀諸強制汽車責任保險法第32條之
      規定自明。查，原告已因上開車禍事故，向被告投保強制
      汽車責任保險之保險人旺旺友聯公司領取保險給付7萬7,6
      40元，為兩造所不爭執，此有旺旺友聯公司110年1月10日
      （111）旺康字第002號函及所附賠付資料1份在卷可按（
      參見本院卷第157頁），揆之前揭規定，上開保險給付自
      應視為被保險人即被告損害賠償金額之一部分，被告受賠
      償請求時，得扣除之。準此，原告就因上開車禍事故受傷
      ，所得請求被告賠償之金額，經扣除原告業已領取之前開
      保險給付，應為11萬7,678元（計算式：195,318－77,640＝
      117,678）。
　　4.從而，原告因前開車禍事故受傷，依民法第184條第1項前
      段規定，所得請求被告賠償之金額，應為11萬7,678元；
      邱登鴻因前開車禍事故致系爭機車受損，所得請求被告賠
      償之金額，應為4,329元；又因邱登鴻已將因系爭機車受
      損，對於被告之損害賠償債權，讓與原告，有債權移轉證
      明書1份在卷可按（參見本院卷第199頁），是原告因邱登
      鴻所有之系爭機車受損，依債權讓與及民法第184條第1項
      前段規定，所得請求被告賠償之金額，應為4,329元。　
　　5.末按，給付無確定期限者，債務人於債權人得請求給付時
      ，經其催告而未為給付，自受催告時起，負遲延責任。其
      經債權人起訴而送達訴狀，或依督促程序送達支付命令，
      或為其他相類之行為者，與催告有同一之效力。遲延之債
      務，以支付金錢為標的者，債權人得請求依法定利率計算
      之遲延利息；應付利息之債務，其利率未經約定，亦無法
      律可據者，週年利率為5%，民法第229條第2項、第233條
      第1項前段及第203條分別定有明文。查，本件被告應為之
      前揭損害賠償給付，並無確定期限，且原告復未能舉證證
      明於起訴前曾向被告請求，惟被告就原告請求其賠償因原
      告受傷所受財產上及非財產上之損害、邱登鴻因系爭機車
      受損所受之損害，既分別經原告提起刑事附帶民事訴訟而
      受刑事附帶民事訴訟起訴狀繕本、民事辯論狀繕本之送達
      ，依民法第229條第2項之規定，自應分別自刑事附帶民事
      訴訟起訴狀繕本、民事辯論狀繕本送達被告之翌日起，負
      遲延責任。從而，原告就其受傷所受財產上及非財產上之
      損害、邱登鴻因系爭機車受損所受之損害，分別請求被告
      給付自刑事附帶民事訴訟起狀繕本送達被告之翌日即109
      年8月11日，此有本院送達證書1份可稽（參見附民卷第13
      0頁），及民事辯論狀繕本送達之翌日即111年1月28日，
      此觀諸民事辯論狀上所載「1月27日簽收繕本一件」等語
      之記載自明（參見本院卷第195頁），均至清償日止，按
      週年利率5%計算之遲延利息，即屬正當。逾上開部分之請
      求，則非正當。
六、綜上所陳，原告依民法第184條第1項前段規定，請求被告給
    付11萬7,678元，及自109年8月11日起至清償日止，按週年
    利率5%計算之利息，為有理由；逾此部分之請求，為無理由
    ，應予駁回；原告依債權讓與、民法第184條第1項前段規定
    ，請求被告給付4,329元，及自111年1月28日起至清償日止
    ，按週年利率5%計算之利息，為有理由，應予准許；逾此部
    分之請求，為無理由，應予駁回。
七、原告雖另主張依民法第191條之2本文規定，請求被告賠償其
    身體受傷所受非財產上及非財產上之損害，及依債權讓與及
    民法第191條之2本文規定，請求被告賠償邱登鴻因系爭機車
    受損所受財產上之損害。惟按，原告以單一之聲明，主張二
    以上訴訟標的，而請求法院擇一訴訟標的為其勝訴之判決者
    ，乃所謂選擇訴之合併，原告如依其中之一訴訟標的可獲全
    部勝訴判決時，法院固得僅依該項訴訟標的而為判決，對於
    其他訴訟標的無庸審酌；惟如各訴訟標的對於原告判決之結
    果不同時，為尊重當事人程序上與實體上之利益，法院自應
    擇其對原告最為有利之訴訟標的而為裁判（最高法院107年
    度台上字第967號判決參照）。查，本件原告乃以單一之聲
    明，主張依民法第184條第1項前段或第191條之2本文規定，
    請求被告賠償其因身體受傷所受財產上及非財產上損害；依
    債權讓與及民法第184條第1項前段規定，或債權讓與及民法
    第191條之2本文規定，請求被告賠償邱登鴻因系爭機車受損
    所受財產上之損害，訴請本院擇一訴訟標的為其勝訴之判決
    ，本院既已認原告得依民法第184條第1項前段規定，請求被
    告賠償其因身體受傷所受財產上及非財產上之損害；得依債
    權讓與及民法第84條第1項前段規定，請求被告賠償邱登鴻
    因系爭機車受損所受財產上之損害，進而認定原告所得請求
    之金額有無理由；且縱令原告得依民法第191條之2本文規定
    ，請求被告賠償其因身體受傷所受財產上及非財產上之損害
    ；得依債權讓與及民法第191條之2本文規定，請求被告賠償
    邱登鴻因系爭機車受損所受財產上之損害，因原告所得請求
    被告賠償之金額，亦應依前開說明為相同認定，對於原告判
    決之結果，並無不同，對原告而言，並未更為有利，揆諸前
    揭判決之意旨，本院自毋庸再就原告併為主張之依民法第19
    1條之2本文規定，請求被告賠償其因身體受傷所受財產上及
    非財產上之損害；依債權讓與及民法第191條之2本文規定，
    請求被告賠償邱登鴻因系爭機車受損所受財產上之損害，有
    無理由，予以論述，附此敘明。
八、末按，各當事人一部勝訴、一部敗訴者，其訴訟費用，由法
    院酌量情形，命兩造以比例分擔或命一造負擔，或命兩造各
    自負擔其支出之訴訟費用；因參加訴訟所生之費用，由參加
    人負擔。但他造當事人依第78條至第84條規定應負擔之訴訟
    費用，仍由該當事人負擔。民事訴訟法第79條、第86條第1
    項分別定有明文。本院審酌原告就本件訴訟一部勝訴，一部
    敗訴；並斟酌本件訴訟關於原告於刑事訴訟程序提起刑事附
    帶民事訴訟（109年度交附民字第183號）後，經本院刑事庭
    依刑事訴訟法第504條第1項規定，移送前來，且符合刑事訴
    訟法第487條第1項所定要件部分，依刑事訴訟法第504條第2
    項之規定，免納裁判費；關於原告請求被告賠償其因行動電
    話損壞所受損害及邱登鴻因系爭機車受損所受損害部分，因
    不符合刑事訴訟法第487條第1項所定要件，須繳納裁判費；
    關於原告於本院刑事庭將刑事附帶民事訴訟移送民事庭後，
    擴張應受判決事項之聲明部分，因超過移送前請求之範圍，
    亦須繳納裁判費，暨兩造就上開須繳納裁判費部分勝敗之情
    形，認為本件訴訟之訴訟費用，應由兩造依上開須繳納裁判
    費部分之勝敗比例負擔，較為允洽，爰判決如主文第2項所
    示。
九、本判決原告勝訴部分乃所命給付之金額未逾50萬元之判決，
    依民事訴訟法第389條第1項第5款之規定，自應依職權宣告
    假執行；此部分雖經原告陳明願供擔保，聲請宣告假執行，
    惟其聲請不過促請法院職權發動，本院毋庸就其聲請為准駁
    之裁判，併此敘明。　　
十、本件事證已臻明確，兩造其餘攻擊防禦方法，經審酌與本院
    前揭判斷不生影響，均毋庸再予審酌，附此敘明。 
十一、據上論結，原告之訴為一部有理由，一部無理由，依民事
      訴訟法第436條第2項、第79條、第389條第1項第3款、第3
      92條第2項，判決如主文。
中　　華　　民　　國　　111 　年　　3 　　月　　24　　日
                  民事第五庭  法  官  伍逸康
以上正本係照原本作成。　　　　
如不服本判決，應於送達後20日內，向本院提出上訴狀並表明上
訴理由，如於本判決宣示後送達前提起上訴者，應於判決送達後
10日內補提上訴理由書（須附繕本）。如委任律師提起上訴者，
應一併繳納上訴審裁判費。　　　
中　　華　　民　　國　　111 　年　　3 　　月　　24　　日
　　　　　　　　　　　　　　　書記官  康紀媛